最　高　行　政　法　院　裁　定　　　　　　　　　　九十三年度裁字第九五五號
　　抗　告　人　甲○○
右抗告人因與相對人教育部等間聲請假處分事件，對於中華民國九十三年五月三十一
日臺北高等行政法院九十三年度全字第六○號裁定提起抗告，本院裁定如左︰
　　主  文
抗告駁回。
抗告訴訟費用由抗告人負擔。
　　理  由
一、按抗告法院認抗告為不合法或無理由者，應為駁回抗告之裁定。
二、本件抗告意旨略謂：(一)原審審判長漏未就本件訴訟關係行使闡明權，有違行政訴
    訟法第一百二十五條第二、三項之規定，且未命為言詞辯論，其訴訟程序不無瑕
    疵。(二)抗告人申請延役，非但人數不多，且符合信賴保護原則、法律不溯及既往
    、誠信及比例原則，抗告人已於九十三年三月二十七日對相對人教育部九十三年
    四月六日台軍字第○九三○○四三三五八號函，提起訴願，為免行政救濟期間延
    宕，因被迫退休，回任時未能連續任職二十年，且不得請領終身俸，發生難以回
    復之損害，爰聲請定暫時狀態之處分，請求禁止對抗告人下達解召命令及為抗告
    人辦理退休請領退休金等行為，詎原裁定未察，遽予駁回，顯係違背法令，請裁
    定予以廢棄云云。
三、本件抗告人係陸軍官校專修班六十七年班，於六十七年一月二十三日任官砲兵少
    尉，至七十三年一月二十二日退伍，於七十五年參加相對人教育部甄選備役軍官
    擔任軍訓教官，經考選合格並受訓，於七十五年八月一日分發，嗣於九十三年二
    月一日申請退休，並於九十三年八月一日生效。而抗告人遵期於屆滿退伍前四個
    月即九十三年三月三十一日分別向教育部、國防部申請延役至最大限齡五十二歲
    ，經教育部以九十三年四月六日台軍字第○九三○○四三三五八號函駁回所請，
    抗告人不服，提起訴願，現經行政院審議中，乃就該函聲請定暫時狀態假處分。
    原裁定以：本件抗告人延役申請案，係屬行政訴訟法第五條第二項之課予義務訴
    訟，尚難以停止執行作為暫時權利保護之救濟手段，惟本件是否應准予抗告人延
    役申請，屬爭執之公法上法律關係，如符合行政訴訟法第二百九十八條第二項所
    定要件，自仍得聲請定暫時狀態之假處分。抗告人主張本案行政爭訟過程中，若
    被迫退休，再回任時即未能連續任職二十年，而不得請領終身俸，足以發生難以
    回復之損害云云；惟查「服現役二十年以上，或服現役十五年以上年滿六十歲者
    ，依服現役年資，按月給與退休俸終身，或依志願，按前款規定，給與退伍金。
    」陸海空軍軍官士官服役條例第二十三條第二款規定甚明；是相對人國防部主張
    只要服滿現役二十年，即可領取終身俸，並不以連續服役為必要，本件抗告人若
    認為有保全其將來可能領取終身俸之必要，得於退伍之時，先領取退伍金，若將
    來獲勝訴判決准予延役，再將退伍金繳回，繼續服現役至年資合計滿二十年止，
    合併計算年資申領退休俸，抗告人要無受到重大損害之虞，另退休俸之給予或損
    害之賠償，亦非不可以金錢給付之，抗告人權利亦無受不可回復狀態之虞等情，
    揆諸上開規定，相對人國防部之主張即屬可採。抗告人亦未能就本件如不定暫時
    狀態之假處分，將有何「重大之損害」或「急迫之危險」而有「必要性」等法定
    要件，舉證釋明之。從而，本件尚難謂有何「重大之損害」或「急迫之危險」而
    有「定暫時狀態假處分之必要」；其聲請，於法未合，乃予駁回。經核尚無不合
    。至抗告意旨謂原處分違反平等原則，信賴保護原則及實質正當法律程序乙節，
    則屬實體爭執事項，並非本件所得審酌，本件抗告為無理由，應予駁回。
四、依行政訴訟法第一百零四條、民事訴訟法第九十五條、第七十八條，裁定如主文
    。
中　　華　　民　　國　　九十三　　　年　　　八　　　　月　　　五　　　　日
                    最 高 行 政 法 院  第 四 庭
                                審 判 長 法  官　　　徐　樹　海
                                         法  官      黃　合　文
                                         法  官　　　高　啟　燦
                                         法  官　　　吳　錦　龍
                                         法  官　　　林　茂　權
右  正  本  證  明  與  原  本  無  異
　　　　　　　　　　　　　　　　　　　　 法院書記官　莊　俊　亨
中　　華　　民　　國　　九十三　　　年　　　八　　　　月　　　五　　　　日
